【裁判字號】    95,毒抗,76
【裁判日期】    950627
【裁判案由】    聲請觀察勒戒
【裁判全文】
臺灣高等法院高雄分院刑事裁定          95年度毒抗字第76號
抗  告  人
即  被  告  甲○○
上列抗告人因聲請觀察勒戒案件，不服臺灣高雄地方法院中華民
國95年5 月16日裁定（95年度毒聲字第860 號），提起抗告，本
院裁定如下：
    主  文
抗告駁回。
    理  由
一、本件抗告意旨略以：抗告人即被告甲○○於95年1 月11日13
    時30分許，欲找朋友，路經高雄市○○○路，適逢警查緝黃
    徵雄毒品案件，而亦被查獲，抗告人已徹底遠離毒品，因為
    醫院驗出不實報告，致抗告人蒙受不白之冤，爰請求撤銷原
    裁定云云。
二、經查：抗告人為警查獲後業據警方採集抗告人之尿液送請高
    雄市立凱旋醫院分別以酵素免疫法及氣相層析質譜儀法（GC
    ／MS）分析法交互檢驗，檢出抗告人尿液確呈嗎啡陽性反應
    ，有該院95年1 月24日編號A00000000 號濫用藥物尿液檢驗
    報告及高雄市政府警察局鹽埕分局毒品驗尿編號姓名對照表
    各1 紙附卷可憑；且所謂「氣相層析質譜儀」包括「氣相層
    析儀」及「質譜儀」二部分，在「氣相層析儀」部分，其方
    法為將物質氣化後，再經分析管分離，由於各種物質之沸點
    及對管柱之吸附力不同，在經過檢測器測定後，表現出不同
    的滯留時間，利用滯留時間來判定是何種物質；而「質譜儀
    」部分為檢測器，能將物質撞擊成碎片，記錄其質譜圖，因
    每個化合物之鍵結能力不同，故不同之物質會有其特定之質
    譜圖，因此在物質之判斷上有若指紋鑑定，理論上如果扣除
    人為因素（例如檢體之間的污染）不與列計者，氣相層析質
    譜儀之精確度接近百分之百，復有行政院退輔會榮民總醫院
    83年3 月3 日函覆澎湖地方法院（83）北總內字第185 號函
    堪以佐證。本件被告經警採集之尿液，經送請上開醫院分別
    以酵素免疫法及氣相層析質譜儀法交互檢驗，檢出抗告人之
    尿液確呈嗎啡陽性反應，揆諸前揭說明，即不可能有誤。
三、原裁定以抗告人經採尿送驗結果，確呈嗎啡陽性反應，而認
    定抗告人有施用第一級毒品海洛因之犯行，依毒品危害防制
    條例第20條第1 項、觀察勒戒處分執行條例第3 條第1 項，
    裁定抗告人施用第一級毒品，應送勒戒處所觀察、勒戒，期
    間不得逾貳月等語，經核並無不合。抗告人抗告意旨，以醫
    院檢驗報告不實為由，指摘原裁定不當，為無理由，應予駁
    回。
四、據上論結，應依刑事訴訟法第412條，裁定如主文。
中    華    民    國    95    年    6     月    27    日
            刑事第五庭  審判長法  官  曾永宗
                              法  官  任森銓
                              法  官  陳  箐
以上正本證明與原本無異。
不得再抗告。
中    華    民    國    95    年    6     月    27    日
                              書記官  魏文常


司法院資訊處製作；財團法人民間司法改革基金會備份。
